it: Tipo di molletta: Molto pesante; Bloccaggio; Mini; Monoblocco; Impugnatura morbida; Primavera; Resistente al vento; Altro
hr-HR: Vrsta kvačica za rublje: Za teške poslove; Zaključavanje; Mini; Jednodijelno; Meki hvat; S oprugom; Vjetrootporno; Ostalo
el: Τύπος για το μανταλάκι: Μεγάλης αντοχής; Κλείδωμα; Μίνι; Μονοκόμματο; Μαλακή λαβή; Ελατήριο; Αντιανεμικό; Άλλο
sl-SI: Vrsta ščipalke za perilo: Močna; Zaklepanje; Mini; En kos; Mehak oprijem; Vzmetna, fleksibilna; Odporen proti vetru; Druga
th: ประเภทของที่หนีบผ้า: การใช้งานหนัก; แบบล็อก; ขนาดเล็ก; ชิ้นเดียว; ด้ามจับแบบนุ่ม; แบบสปริง; กันลม; อื่นๆ
nl: Type wasknijper: Zwaar werk; Vergrendelen; Mini; Uit één stuk; Zachte grip; Met veer; Winddicht; Overig
lt-LT: Skalbinių segtuko tipas: Patvarus; Užrakinimas; Mini; Vientisas; Minkšta rankena; Pavasaris; Apsauga nuo vėjo; Kita
ru: Тип прищепки: Усиленные; Фиксирующая; Мини; Цельные; Мягкая рукоятка; Пружинные; Ветрозащитные; Другие
fr: Type de pince à linge: À toute épreuve; Verrouillage; Mini; En une pièce; Poignée souple; Printemps; Coupe-vent; Autre
hu: Ruhacsipesz típusa: Nagy teherbírású; Záródó; Mini; Egy darabból álló; Puha markolat; Rugó; Szélálló; Egyéb
ro-RO: Tipul de cârlig de rufe: Rezistență ridicată; Cu blocare; Mini; Dintr-o singură piesă; Prindere moale; Cu arc; Rezistent la vânt; Altele
bg-BG: Тип щипка за дрехи: Тежко натоварване; Заключващи се; Мини; Едно цяло; С меко захващане; Пружина; Ветроустойчиви; Друго
vi: Loại kẹp quần áo: Siêu bền; Có khóa; Mini; Một mảnh; Tay cầm mềm; Lò xo; Chống gió; Khác
ko: 빨래집게형: 헤비 듀티; 잠금; 미니; 원피스; 소프트 그립; 봄; 방풍; 기타
cs: Typ kolíčku na prádlo: Odolné; Se zámkem; Mini; Jednodílné; S měkkým úchopem; S pružinou; Odolné proti větru; Jiné
sv: Typ av klädnypa: Kraftig; Låsning; Mini; Ett stycke; Mjukt grepp; Vår; Vindtät; Övrigt
fi: Pyykkipojan tyyppi: Raskaaseen käyttöön; Lukitus; Mini; Yksiosainen; Pehmeä; Kevät; Tuulenpitävä; Muu
zh-CN: 衣夹款式: 耐用型; 锁定式; 迷你型; 一体式; 软握式; 弹簧式; 防风型; 其他
pt-PT: Tipo de mola para a roupa: Para trabalhos pesados; Com trava; Pequeno; Peça única; Aderência suave; Mola; À prova de vento; Outro
es: Tipo pinza para la ropa: Alta resistencia; Cierre; Mini; Una pieza; Agarre suave; Primavera; A prueba de viento; Otros
pl: Rodzaj klamerki do bielizny: Wzmocnione; Z blokadą; Mini; Jednoczęściowe; Miękki chwyt; Sprężynowe; Wiatroszczelne; Pozostałe
pt-BR: Tipo de prendedor de roupa: Reforçado; Com trava; Mini; Peça única; Suporte macio; Mola; À prova de vento; Outro
en: Clothespin type: Heavy duty; Locking; Mini; One-piece; Soft grip; Spring; Windproof; Other
ja: 洗濯ばさみの種類: ヘビーデューティ; ロック; ミニ; ワンピース; ソフトグリップ; スプリング; 防風; その他
nb: Klesklypetype: Kraftig; Låsing; Mini; Onepiece; Mykt grep; Vår; Vindtett; Annet
tr: Çamaşır mandalı tipi: Ekstra dayanıklı; Kilitli; Mini; Tek parça; Yumuşak tutuşlu; Yaylı; Rüzgara dayanıklı; Diğer
zh-TW: 衣夾類型: 堅固耐用; 鎖定式; 迷你; 一體式; 無痕; 彈簧式; 防風; 其他
sk-SK: Typ štipca na bielizeň: Ťažký; Zaisťovací; Mini; Jednodielny ; s mäkkým úchopom; Pružinový; Vetru-vzdorný; Iné
da: Tøjklemmetype: Kraftig; Låsning; Mini; One-piece; Blødt greb; Fjeder; Vindtæt; Andet
de: Wäscheklammerntyp: Strapazierfähig; Verriegelung; Mini; Einteiler; Weicher Griff; Feder; Winddicht; Sonstiges